臺灣高等法院民事裁定　　　　　　　　　 96年度抗字第692號
抗告人　乙○○
上列抗告人與相對人甲○○間假處分事件，對於中華民國九十六
年一月三十日台灣士林地方法院九十六年度裁全字第三九一號裁
定，提起抗告，本院裁定如下：
    主  文
抗告駁回。
抗告費用由抗告人負擔。
    理  由
一、原裁定意旨略以：「債權人（本件相對人）所主張之請求，
    依所提之房屋租賃契約書為證，可認有相當釋明，然於所述
    假處分原因，則未能盡釋明之責，而債權人陳明願供擔保以
    代釋明，本院認其釋明之欠缺，擔保足以補足，其請求自應
    准許。」等語。
二、抗告意旨略以：「(一)相對人並未釋明且原裁定亦未審酌日後
    不能強制執行之虞之要件事實。(二)抗告人於出租之初即告知
    並交付原租約影本與相對人，且原出租人於出租之初即同意
    本轉租，是本件並無違法轉租情事，又相對人亦未將系爭房
    屋遷空返還，更未點交。」等語。
三、按債權人就金錢請求以外之請求，欲保全強制執行者，得聲
    請假處分。假處分，非因請求標的之現狀變更，有日後不能
    強制執行，或甚難執行之虞者，不得為之。民事訴訟法第五
    百三十二條定有明文。且依同法第五百三十三條準用第五百
    二十六條第一項之結果，債權人應就其「請求之原因」及「
    假處分或定暫時狀態處分之原因」加以釋明，且兩者缺一不
    可。所謂釋明，係指提出能即時調查之證據，使法院生事實
    大概如此之心證而言，且上開釋明如有不足，而債權人陳明
    願供擔保或法院認為適當者，法院始得定相當之擔保，命供
    擔保後為假處分或定暫時狀態處分。又假處分係保全強制執
    行方法之一種，原為在本案請求尚未經判決確定以前，預防
    將來債權人勝訴後，因請求標的之現狀變更，有日後不能強
    制執行或甚難執行之虞者而設，至債權人聲請假處分所主張
    之權利，債務人對之有所爭執者，應於現在或將來有訴訟繫
    屬時，請求法院為本案之判決，以資解決，尚非聲請假處分
    時，先應解決之問題（最高法院六十九年台抗字第七二號判
    例參照）。
四、本件相對人甲○○於原法院聲請時，已提出房屋租賃契約書
    ，足以釋明假處分之請求原因。而就假處分之原因，相對人
    雖未於原裁定具體指明其有何日後不能強制執行，或甚難執
    行之虞之情事，惟查相對人於原法院已陳述交付尚未提示之
    系爭支票於抗告人，而系爭支票之發票日期各為九十六年二
    月十日、三月十日、四月十日、五月十日，不僅與相對人聲
    請假處分時之日期（即九十六年一月二十六日）相距甚短，
    且於各發票日前，抗告人可能隨時將之背書轉讓於第三人，
    或於發票日提示兌現。則系爭支票一旦轉讓於第三人或提示
    兌現，依票據無因性、繳回性，勢將產生難以回復之情狀。
    本院認為相對人於聲請狀內對系爭支票之列表及主張，仍可
    資為相對人日後不能強制執行，或甚難執行之虞等事實之釋
    明，雖僅使法院產生微弱心證，然仍非欠缺釋明，而係釋明
    不足。從而，相對人既已陳明願供擔保以補釋明之不足，就
    本件假處分之聲請，即屬有據，是原法院為准許假處分之裁
    定，於法尚無不合。至抗告人所指其無違法轉租及相對人未
    將系爭房屋遷空返還等語，屬本案實體上之爭執，為審判本
    案時始得解決之事項，非在保全程序中所得審究。是抗告人
    據以對原裁定聲明不符，不能認為有理由。
五、綜上，原裁定酌定相當擔保金額准予假處分，並無不合。抗
    告意旨指摘原裁定不當，求予廢棄，為無理由，應予駁回。
六、據上論結，本件抗告為無理由，爰裁定如主文。
中　　華　　民　　國　　96　　年　　6　　月　　11 　　日
                    民事第三庭
                        審判長法　官    林敬修
　　　　　　　　　　　  　　　法　官    黃騰耀
　　　　　　　　　　　  　　　法　官    藍文祥
正本係照原本作成。
本裁定除以適用法規顯有錯誤為理由，並經本院許可外，不得再
抗告。如提起再抗告，應於收受後10日內委任律師為訴訟代理人
向本院提出再抗告狀。並繳納再抗告費新台幣一千元。
中　　華　　民　　國　　96　　年　　6 　　月　　12　　日
　　　　　　　　　　　　　　　書記官    顧倪淑貞
